臺灣基隆地方法院刑事判決
                                     110年度原訴字第10號
公  訴  人  臺灣基隆地方檢察署檢察官
被      告  董乃慶



            鄭聖勲


上列被告因傷害等案件，經檢察官提起公訴（109年度偵字3455
號、第5858號、109年度偵緝字第201號），判決如下：
    主  文
董乃慶共同犯剝奪他人行動自由罪，累犯，處有期徒刑玖月。
鄭聖勲共同犯剝奪他人行動自由罪，累犯，處有期徒刑捌月。
    事  實
一、董乃慶與周瑋屏素有嫌隙，竟與鄭聖勲、吳璿豪（另行通緝
    ）共同基於剝奪行動自由之犯意聯絡，於民國107年10月12
    日凌晨0時許，由吳璿豪駕駛車牌號碼0000-00號自用小客貨
    車（下稱本案小客貨車）搭載董乃慶於副駕駛座、鄭聖勲於
    後座，一同前往周瑋屏位於新北市萬里區住處，要求周瑋屏
    外出至附近超商理論，待周瑋屏離開其住處並沿海濱公路行
    走至超商之期間，利用渠等之人數優勢、公路半夜時四下無
    人、周瑋屏孤立無援之情狀，製造周瑋屏受心理壓迫以致陷
    於不能不遵從之狀態，由董乃慶命周瑋屏坐入本案小客貨車
    後座後，即由鄭聖勲以手臂勒住周瑋屏頸部並出手毆打周瑋
    屏頭部，藉以控制周瑋屏行動，而強行將周瑋屏押往基隆市
    區。迄於同日凌晨1時許，車輛行至基隆市中山區文化路段
    時，周瑋屏乘機自車窗跳車，董乃慶見狀即下車追趕周瑋屏
    ，並徒手毆打周瑋屏頭部，惟最後仍為周瑋屏掙脫逃離，董
    乃慶等人幾經駕車四處搜尋未果，方悻然離去，周瑋屏則因
    此受有頭部挫傷、右臉挫傷、右胸部擦傷、雙膝部挫傷併擦
    傷、右足部挫傷併擦傷、左足部擦傷等傷害。
二、案經周瑋屏訴由基隆市警察局第一分局報告臺灣基隆地方檢
    察署呈請臺灣高等檢察署檢察長令轉臺灣宜蘭地方檢察署、
    臺灣桃園地方檢察署，再由臺灣宜蘭地方檢察署、臺灣桃園
    地方檢察署分別呈請臺灣高等檢察署檢察長令轉臺灣基隆地
    方檢察署檢察官偵查起訴。
    理  由
壹、證據能力
一、證人黃雲於警詢時之證述有證據能力： 
  ㈠按被告以外之人於審判中已死亡者，其於檢察事務官調查中
    所為之陳述，經證明具有可信之特別情況，且為證明犯罪事
    實之存否所必要者，得為證據，刑事訴訟法第159條之3第1
    款定有明文。再所謂「具有可信之特別情況」，立法政策上
    並未有列舉或例示明文，其內涵完全委由法院就個案主客觀
    的外部情況，依事物之一般性、通常性與邏輯之合理性為審
    酌判斷。倘法院就調查中陳述時之外部附隨環境、狀況或條
    件等相關事項，例如：陳述人之態度、與詢問者之互動關係
    、詢問者之態度與方式、有無違法取供等情狀，予以觀察，
    綜合判斷陳述人陳述時之外在、客觀條件已獲確保，具有可
    能信為真實之基礎，即得謂「具有可信之特別情況」。
  ㈡證人黃雲於司法警察詢問時所為之陳述，固屬被告以外之人
    於審判外之陳述，惟證人黃雲已於110年1月16日死亡，有其
    個人基本資料查詢結果可參（本院卷第301頁），已無從於
    審判中再為證述並接受被告之詰問。本院衡酌證人黃雲係以
    證人身分接受司法警察詢問，司法警察自無以強暴、脅迫、
    利誘、詐欺或其他不正方法取證之必要，被告方面亦未為此
    方面之主張，可認該筆錄內容應係出於證人黃雲自由意志下
    所述，具有任意性。再由警詢筆錄內容觀之（基隆地檢108
    年度偵字第1978號卷第277-278頁，下稱偵1978卷），司法
    警察係採一問一答方式詢問，末並由證人黃雲蓋章確認所述
    實在，已可擔保筆錄內容與證人黃雲所述相符。是由證人黃
    雲陳述時之外部附隨環境、狀況或條件等情觀之，依事物之
    一般性、通常性與邏輯之合理性為審酌判斷後，本院認應具
    有可能信為真實之基礎，即有可信之特別情況，證人黃雲復
    為親身經歷告訴人周瑋屏離開家中之案發過程者，其所述為
    證明被告董乃慶、鄭聖勲犯罪事實存否所必要，與本案待證
    事實間具有相當之關聯性，依前引刑事訴訟法第159條之3第
    1款之規定，應認其於警詢時所為之陳述具有證據能力。
二、其餘供述與非供述證據：
　　按被告以外之人於審判外之陳述，雖不符前4條（指刑事訴
    訟法第159條之1至第159條之4）之規定，而經當事人於審判
    程序同意作為證據，法院審酌該言詞陳述或書面陳述作成之
    情況，認為適當者，亦得為證據；當事人、代理人或辯護人
    於法院調查證據時，知有第159條第1項不得為證據之情形，
    而未於言詞辯論終結前聲明異議，視為有前項之同意，刑事
    訴訟法第159條之5第1項、第2項定有明文。又非供述證據，
    並無傳聞法則規定之適用，如該非供述證據非出於違法取得
    ，即不能謂無證據能力；再按被告之自白，非出於強暴、脅
    迫、利誘、詐欺、疲勞訊問、違法羈押或其他不正之方法，
    且與事實相符者，得為證據，刑事訴訟法第156條第1項亦有
    明定。查檢察官、被告董乃慶、鄭聖勲就本判決以下所引用
    之各項證據，於本院準備程序均明示同意作為證據使用（本
    院卷第189-191頁），迄本案言詞辯論終結前亦未就證據能
    力聲明異議；本院審酌本案被告以外之人於審判外之陳述、
    各項非供述證據暨被告董乃慶、鄭聖勲於警詢、檢察官偵訊
    時就犯罪事實之供述等各項證據，並未顯示有何顯不可信、
    以不正方法取得或供述出於非任意性等情況，堪認取得證據
    之過程適當，復均與待證事實具有關連性，且經本院於審判
    程序依法調查，自均得作為判斷之依據。　　
貳、實體部分
一、訊據被告董乃慶固坦承其有於事實欄所示時、地有毆打告訴
    人，且告訴人係從車窗跳車等事實，然矢口否認有何妨害自
    由之犯行，辯稱：是告訴人自己上車的云云。被告鄭聖勲固
    坦承其有於事實欄所示時間在車內與告訴人拉扯，且告訴人
    係從車窗跳車等事實，然亦矢口否認妨害自由之犯行，辯稱
    ：我並沒有架住告訴人脖子，也沒有毆打告訴人頭，告訴人
    所受傷勢是他自己從車窗跳車造成的云云。惟查：
　㈠被告董乃慶、鄭聖勲有於事實欄所示時間，由共同被告吳璿
    豪駕駛本案小客貨車搭載被告董乃慶於副駕駛座、被告鄭聖
    勲於後座，前往告訴人於新北市萬里區之住處，要求告訴人
    外出至附近超商理論，而在告訴人離開其住處並沿海濱公路
    往超商行走之期間，有坐入本案小客貨車後座。迄於同日凌
    晨1時許，車輛行至基隆市中山區文化路段時，告訴人自車
    窗跳車離開本案小客貨車，並受有頭部挫傷、右臉挫傷、右
    胸部擦傷、雙膝部挫傷併擦傷、右足部挫傷併擦傷、左足部
    擦傷等傷害等情，業據被告董乃慶、鄭聖勲分別於偵查及審
    理中供承明確（臺灣基隆地方檢察署109年度偵緝字第201號
    卷第47-48頁，下稱基檢偵緝201卷、本院卷第188-189頁、
    第270頁；臺灣桃園地方檢察署108年度偵字第33542號卷第3
    7-38頁，下稱桃檢偵33542卷、本院卷第188-189頁、第270-
    271頁），核與證人周瑋屏即告訴人於警詢、偵查及審理時
    指訴大致相符（基檢108偵1978卷第53-57頁、第79頁、第26
    1-263頁、第281頁、基檢偵緝201卷第115頁、本院卷第263-
    267頁），亦有共同被告吳璿豪分於警詢及偵查時之供述、
    及證人李永聖、黃雲於警詢時之證述在卷可佐（偵1978卷第
    15-21頁、第241-243頁、臺灣宜蘭地方檢察署108年度偵字
    第6600卷第47-48頁，下稱宜檢偵6600卷；偵1978卷第287-2
    89頁；偵1978卷第277頁），並有基隆市警察局勤務指揮中
    心受理110報案紀錄單（偵1978卷第293頁）、長庚醫療財團
    法人基隆長庚紀念醫院診斷證明書（偵1978卷第81頁）、路
    口監視器錄影畫面擷取照片（桃檢偵33542卷第59-73頁）及
    臺灣基隆地方檢察署勘查筆錄在卷可稽（基檢偵3455卷第81
    -82頁），是此部分事實，首堪認定。
　㈡被告董乃慶、鄭聖勲固以前揭情詞置辯，惟其等確有剝奪告
    訴人行動自由之犯行，有下列證據足資佐證：
　1.證人即告訴人之祖母黃雲於警詢時證稱略以：當日有3位我
    不認識的人半夜來我家找我孫子周瑋屏，我隔著門問那3位
    要幹嘛，他們表示要找周瑋屏談話，隨即入內把周瑋屏帶走
    ，好像怕周瑋屏逃走，其中兩人在周瑋屏左右，並架著周瑋
    屏等語（偵1978卷第277頁）。而證人即告訴人周瑋屏於警
    詢時證稱：我看到窗戶外有影子移動，開門要看是誰的時候
    ，董乃慶、鬼腳（吳璿豪之綽號）、曾學鴻（鄭聖勳舊名）
    就過來【「鬼腳」為吳璿豪之綽號，曾學鴻為被告鄭聖勲之
    舊名，業經鄭聖勲、吳璿豪自承於卷（桃檢偵33542卷第38
    頁、偵1978卷第241頁），另有鄭聖勲改名紀錄可佐（偵197
    8卷第131頁）】。董乃慶問我說「可以借一步說話嗎」，我
    想說家裡有老人家，為了不要造成家人危險，我便跟他們去
    外面講等語（偵1978卷第54頁）。於偵查中結稱：被告3人
    帶走我時，黃雲人在家裡，黃雲有看到我被押走等語（偵19
    78卷第281頁）。於本院審理時則結稱：當天我在港西路26
    號家裡，看外面有3個黑影，就問說是誰，我門打開，我阿
    嬤也走過來，我就看到被告董乃慶，另外兩個我沒有看得很
    清楚，後來我阿嬤在旁邊，被告董乃慶就在我阿嬤面前拿東
    西比我，意思叫我下去講等語（本院卷第264頁），與證人
    黃雲之證述相互比對，可知被告三人確於事實欄所示時間前
    往告訴人家中，並由董乃慶主導發話，鄭聖勲、吳璿豪則緊
    隨在後。參以告訴人突見3名成年男子於三更半夜不請自來
    、對方之人數優勢、以及家中長者已遭驚擾之情狀，可見告
    訴人當下心理狀態確係迫於無奈之下，無從選擇，僅能與被
    告等人前往超商理論，而已顯露告訴人之自由意志已遭壓制
    。
　2.而告訴人自家中離去後之情形，依證人周瑋屏於警詢時指稱
    ：一開始他們看我一直走，快到7-11時，他們開著車子回頭
    過來找我，等到車子一靠近我的時候，乘坐副駕駛座的被告
    董乃慶就打開車窗，對著我說「到底要不要上車？」我說「
    一定要這樣嗎？」我害怕董乃慶對我開槍，只好聽從指令坐
    上後座；我一上車，坐在後座的曾學鴻就用手臂大力勒住我
    的頸部等語（偵1978卷第54頁）。於108年5月10日偵查中結
    稱：我說我要用走的，所以我就走過去，走到一半，已經過
    了派出所，看不到派出所的時候，吳璿豪把車開回來到我旁
    邊，當時在農會ATM附近，董乃慶把車窗搖下來並且把槍伸
    出來，而且有上膛，我看那支槍是真的，他說叫你上車是不
    會上車等語（偵1978卷第261-262頁）。於本院審理時結稱
    ：我走到一半金山農會提款機附近，他們車回頭並叫我上車
    ，我說「我用走的就好，為什麼要上車」，董乃慶就窗戶搖
    下來就拿東西（指槍枝）比著叫我上車，其是在副駕駛座拿
    槍比著我叫我上車，我就上車等語（本院卷第265頁）。並
    參被告董乃慶、鄭聖勲及共同被告吳璿豪均供承渠等有回頭
    搭載告訴人之動作，雖就告訴人所指之被告董乃慶持有槍枝
    部分並無其他積極證據可資佐證而無從逕行採認，然就當下
    情形而言，確係為告訴人單獨於半夜沿港西街之海濱公路前
    往超商的路上，被告等人驅車緊逼告訴人，並由被告董乃慶
    出言命告訴人上車，告訴人才放棄單獨行走而坐入本案小客
    貨車內。由此，自被告等人自駕車前往告訴人住處之始，即
    已製造使告訴人迫於無奈而外出、其意願遭部分壓制之情狀
    ，又於告訴人單獨於半夜行走於人車稀少之海濱公路之期間
    ，刻意駕車逼近告訴人並命其上車，以當下客觀情狀而言，
    被告等人具人數優勢、濱海公路於夜半時分杳無人煙、告訴
    人孤立無援之情狀，並再觀原先告訴人不願入坐，卻於步行
    片刻後才決意上車之行動改變，均指向被告等人確已利用並
    製造告訴人受心理壓迫之狀態，而使得告訴人不得不遵從而
    坐入車內。至被告董乃慶雖辯稱其沒有拉告訴人上車，強押
    告訴人不是事實，告訴人家在派出所隔壁，如果事情確如證
    人所述，會立即報警等語；被告鄭聖勲亦辯稱是告訴人自己
    上車的等語，然觀諸上開客觀情狀，實殊難想像告訴人面對
    恐對自己不利之被告等人，會自陷風險地進入遭被告等人包
    圍之狹小環境，而使自己落入無法自保之境地，實則，告訴
    人確係處於遭受意思壓制、而致其不得不從之狀態，縱有派
    出所於告訴人住家隔壁，亦不改告訴人意思受壓制之情狀。
    況參告訴人遭逼迫上車之時點，已遠離告訴人當時住所及派
    出所，此時告訴人已難以向警方求救，自無從藉此反推告訴
    人乃係自願上車。是被告董乃慶、鄭聖勲前揭所辯，均不可
    採。
　3.況告訴人坐入本案小客貨車之後座後之情形，證人周瑋屏於
    警詢指稱略以：我一上車，坐在後座的曾學鴻就用手臂大力
    勒住我的頸部，並把我頭壓低不讓我抬頭看，沿途中我不斷
    試圖抬頭確認位置，曾學鴻看我抬起頭就用手毆打我的頭，
    以徒手揮拳的方式毆打我的頭部至少5、6次，打我前額、後
    腦杓，造成我前額、後腦紅腫，打得我又痛又暈，還把後座
    車門鎖上安全鎖，我無法從内開車門，又看四下無人，只好
    乖乖待著等語（偵1978卷第54頁）。於偵查時結稱：我一上
    車，吳璿豪就倒車撞到，我本來要跳車，來不及跳，鄭聖勲
    用手臂把我的脖子鎖住，叫我不要動，一直打我，一直攻擊
    我的頭部。後來我想要開車門，當時我的脖子還是被鄭聖勲
    鎖住，因為門反鎖我就打不開等語（偵1978卷第262頁）。
    本院審理時亦結稱：我本來要下車，結果我開門一剎那，鄭
    聖勲用右手把我脖子整個鎖住，無法喘氣，一路把我鎖到大
    武崙，我的臉色翻白，我一直求他們，後門就是反鎖，那時
    候我一直被攻擊已經沒有氣、沒有意識了等語（本院卷第26
    5頁），且告訴人所指述遭攻擊頭部部分，亦與診斷證明書
    所顯示其受有頭部挫傷之傷勢互核相符。此復參以被告董乃
    慶自承：鄭聖勲一時生氣才打了告訴人等語（基檢偵緝201
    卷第48頁），及共同被告吳璿豪於警詢時供承：董乃慶的朋
    友（即鄭聖勲）等周瑋屏上車後就對周瑋屏說你不是要找我
    ，我現在就在這，隨後就架周瑋屏拐子等語（偵1978卷第19
    頁）；於偵查時供稱：在車上，董乃慶有向周瑋屏討債，說
    周瑋屏電話都不接，周瑋屏說他在醫院顧阿公，後來聽到周
    瑋屏阿了一聲，好像是董乃慶的朋友有用手肘撞他一下等語
    （偵1978卷第241頁），均顯示被告鄭聖勲對告訴人有架拐
    子、毆打告訴人等行為，並藉此等強制行為使告訴人無從下
    車，以限制告訴人之行動自由，是被告鄭聖勲前揭辯以其只
    與告訴人拉扯，沒有傷害告訴人等語，即與上開事證均不相
    符，不足採信。
　4.其後本案小客貨車行至基隆市中山區文化路段時，觀110年3
    月18日臺灣基隆地方檢察署勘查筆錄顯示，就目錄檔案「3
    」部分，錄影時間01:08:57-01:09:00處，有一黑色自小客
    車自畫面左下方駛入，一男子（下稱A）似爬出後座右側車
    門車窗（上半身在車外，下半身在車內，面向車輛坐在車窗
    下緣），自小客車隨即煞停，A掉落在地上；錄影時間01:09
    :01-01:09:06，黑色自小客車副駕駛座車門打開，似有一人
    物（下稱B）撲向A，能約略看出B、A兩人先在地上糾纏一下
    後，B將A拉起，A隨即轉身往畫面左側外跑去，B也隨即往同
    方向跑，此有110年3月18日臺灣基隆地方檢察署勘查筆錄在
    卷可稽（基檢偵3455卷第81-82頁）。又證人周瑋屏於警詢
    時指稱：我眼看行經文明路、文化路口（中山國中校門口）
    附近有3部機車跟人，時間應該是107年10月12日1時多，我
    就打開車窗，趁隙跳窗逃跑，董乃慶有下車追我，徒手勒住
    我的頸部，並揮拳打我的頭部1拳，後來我掙脫時衣服被董
    乃慶扯破，轉身往路旁巷子跑，後來遇到好心民眾開門讓我
    躲，這才得救等語（偵1978卷第54-55頁）；於108年5月10
    日偵查中具結證稱：當車子經過基隆市文明路、文化路口的
    時候，我看到後面有機車，我就搖下車窗跳車，跳車後，董
    乃慶有下車追我，我就跟他拉扯，後來我跑掉，到附近住家
    求救，請他們報警等語（偵1978卷第262頁）。以監視錄影
    器勘驗結果顯示告訴人乃自車窗爬出，並面向車輛「坐」在
    車窗下緣，即以下半身著地一情，確與證人周瑋屏之指訴互
    核相符。而就後續告訴人向民眾求救部分，亦經證人李永聖
    於警詢明確證稱：107年10月12日0時許有人跑來我住家敲門
    ，敲得很急，我就開門察看，一名男子就上身赤裸並全身是
    血跑進我家，叫我幫他報警，說有人追殺他，我就幫他以住
    家電話打110報案等語（偵1978卷第289頁），並有基隆市警
    察局勤務指揮中心受理110報案紀錄單在卷可佐（偵1978卷
    第293頁），是告訴人遭被告董乃慶追趕並毆打負傷一情，
    亦足堪認定。另被告鄭聖勲另辯以告訴人頭部受傷是因為他
    從車窗跳車造成的云云，然就上開現場監視器影片勘驗結果
    ，告訴人係以下半身著地，顯見被告鄭聖勲之辯詞不足採信
    。
　5.從而，自告訴人離開家中之始並坐入車內，即係因被告董乃
    慶、鄭聖勲及共同被告吳璿豪製造並利用客觀上告訴人不得
    不從之情狀，告訴人才於逼迫下入座，而陷於行動自由被剝
    奪之狀態。告訴人於車內雖曾想下車離去，然卻因車門上鎖
    、且多次遭被告鄭聖勲動手架拐子與毆打，使告訴人無法逃
    離，而僅能抓準空隙奪窗跳出，嗣又遭被告董乃慶追趕毆打
    ，最後才僥倖逃離並上身赤裸、滿身是血地向證人李永聖求
    救，是告訴人確遭被告董乃慶、鄭聖勲限制行動自由一情，
    已為明確。
　㈢至被告鄭聖勲固聲請調查案發時告訴人住家附近的路口監視
    器錄影畫面，以證明告訴人是自願上車，不是其等押他上車
    （本院卷第191頁）。然經本院電詢基隆市警察局第一分局
    警員覆稱：監視器保留的時間大約幾個月，一定不超過6個
    月，現已110年應該已無保存下來等情，有本院110年9月3日
    電話紀錄表（本院卷第195頁）在卷可稽，是上開聲請調查
    之證據已屬不能調查，併予指明。
　㈣綜上，本案事證明確，被告董乃慶、鄭聖勲之犯行均堪認定
    ，應依法論科。
二、論罪科刑
  ㈠按刑法第302條規定雖於108年12月25日經總統公布修正施行
    ，並自同年月27日起生效，然該次修正僅酌作標點符號修正
    及統一罰金刑折算標準，修正後法定刑並無輕或重於修正前
    之情形，自無比較新舊法問題，應逕適用現行法即修正後規
    定論處。至刑法第277條前段傷害罪部分，由於不另論罪（
    詳下述），故無庸再行交代新舊法比較，附此敘明。
  ㈡核被告董乃慶、鄭聖勲所為，均係犯刑法第302條第1項之剝
    奪他人行動自由罪。又按刑法第302條第1項之妨害自由罪，
    原以強暴、脅迫為構成要件，其因而致普通傷害，乃強暴、
    脅迫當然之結果，除另有傷害故意外，仍祇成立該條項之罪
    ，無同法第277條第1項之適用（最高法院86年度台上字第36
    19號判決意旨參照）。查被告董乃慶、鄭聖勲於告訴人進入
    本案小客貨車後，為嚇阻告訴人逃離，而分由被告鄭聖勲對
    告訴人施以架拐子、毆打頭部等強暴手段之傷害行為，係屬
    為使告訴人產生服從心態而便利其等剝奪行動自由之手段，
    而嗣告訴人跳車後，再由被告董乃慶上前毆打告訴人以阻止
    其逃脫，是被告董乃慶、鄭聖勲為剝奪告訴人之行動自由施
    以上開強暴手段，因而導致告訴人受傷，乃強暴之當然結果
    ，自不另行成立傷害罪。
  ㈢被告董乃慶、鄭聖勲與共同被告吳璿豪，就前開犯行有犯意
    聯絡及行為分擔，應依刑法第28條規定，論以共同正犯。
  ㈣被告董乃慶前因毒品危害防制條例案件，經本院以①101 年度
    基簡字第1385號判決判處有期徒刑3月確定；②102年度基簡
    字第74號判決判處有期徒刑4月確定；前開①、②案所處之刑
    ，嗣經本院以102年度聲字第281號裁定應執行有期徒刑6月
    確定，於103年2月28日執行完畢；被告鄭聖勲則前因①施用
    毒品案件，經本院以100年度訴字第275號判決判處有期徒刑
    8月、4月，應執行有期徒刑10月確定；②施用毒品案件，經
    本院以100年度訴字第434號判決判處有期徒刑8月、4月，應
    執行有期徒刑10月確定；③傷害案件，經臺灣臺北地方法院
    以100年度簡字第3530號判決判處有期徒刑3月，並經同法院
    以100年度簡上字第374號判決上訴駁回確定；④施用毒品案
    件，經本院以100年度訴字第738號判決判處有期徒刑7月、3
    月，應執行有期徒刑8月確定；前開①②③案所處之刑，嗣經臺
    灣臺北地方法院以101年度聲字第502號裁定應執行有期徒刑
    1年8月確定，與④案所處徒刑接續執行，於102年3月14日縮
    短刑期假釋出監並付保護管束，保護管束期滿日原為102年1
    0月17日，嗣經撤銷假釋，需執行殘刑7月又3日，於103年9
    月21日執行完畢等情，各有臺灣高等法院被告前案紀錄表在
    卷可查。被告董乃慶、鄭聖勲於受徒刑之執行完畢後，5年
    以內故意再犯本件有期徒刑以上之罪，俱為累犯。而本案依
    被告董乃慶、鄭聖勲之犯罪情節，俱無應量處最低法定刑，
    卻無法適用刑法第59條減輕規定，致其所受刑罰超過其所應
    負擔罪責之情形，參諸司法院釋字第775號解釋之意旨，仍
    均應依刑法第47條第1項之規定加重其刑（最高法院108年度
    台上字第338號判決參照）。
  ㈤爰審酌被告董乃慶、鄭聖勲均係成年且智識健全之人，應知
    在現代民主法治社會中，對於任何糾紛之解決，應本諸理性
    、和平之手段與態度為之，被告董乃慶竟僅因與告訴人有所
    糾紛，即與被告鄭聖勲共同剝奪告訴人之行動自由，對告訴
    人之身心造成損害非輕，法紀觀念顯有偏差，所為應予非難
    。又本案係起因於被告董乃慶與告訴人間之糾紛，且由被告
    董乃慶邀集鄭聖勲、吳璿豪一同前往，實居於本案之主導地
    位，並兼衡被告董乃慶、鄭聖勲未能坦承面對已過，亦迄未
    與告訴人達成和解，犯後態度難認良好，且告訴人於審理時
    請求法院從重量刑（本院卷第272頁）；暨其等之犯罪動機
    、目的、手段，被告董乃慶於警詢自述高中肄業之智識程度
    、業工而家境小康之生活狀況；被告鄭聖勲個人戶籍顯示國
    中肄業之智識程度等一切情狀，分別量處如主文所示之刑。
據上論斷，應依刑事訴訟法第299條第1項前段，判決如主文。
本案經檢察官何治蕙提起公訴，檢察官林渝鈞到庭執行職務。
中　　華　　民　　國　　110 　年　　11 　　月　　3　　日
                  刑事第三庭審判長法  官  簡志龍
                                  法  官  顏偲凡
                                  法  官  藍君宜
以上正本證明與原本無異。
如不服本判決應於收受送達後20日內向本院提出上訴書狀，並應
敘述具體理由；其未敘述上訴理由者，應於上訴期間屆滿後20日
內向本院補提理由書( 均須按他造當事人之人數附繕本) 「切勿
逕送上級法院」。
中　　華　　民　　國　　110 　年　　11　　月　　3 　　日
                                  書記官  王一芳        
附錄本案所犯法條
刑法第302條第1項
私行拘禁或以其他非法方法，剝奪人之行動自由者，處五年以下
有期徒刑、拘役或九千元以下罰金。